【裁判字號】    99,抗,1178
【裁判日期】    990820
【裁判案由】    停止執行
【裁判全文】
臺灣高等法院民事裁定                  99年度抗字第1178號
抗  告  人  乙○○
抗告人因與甲○○○等間停止執行事件，對於中華民國99年7月2
日臺灣臺北地方法院99年度聲字第 132號所為裁定提起抗告，本
院裁定如下：
    主      文
抗告駁回。
抗告程序費用由抗告人負擔。
    理      由
一、按有回復原狀之聲請，或提起再審或異議之訴，或對於和解
    為繼續審判之請求，或提起宣告調解無效之訴、撤銷調解之
    訴，或對於許可強制執行之裁定提起抗告時，法院因必要情
    形或依聲請定相當並確實之擔保，得為停止強制執行之裁定
    ，強制執行法第18條第 2項定有明文。又抵押權人聲請拍賣
    抵押物，經法院為許可強制執行之裁定而據以聲請強制執行
    ，抵押人對該裁定提起抗告或依同法第14條提起異議之訴時
    ，法院得依同法第18條第 2項為停止強制執行之裁定，抵押
    人如以該裁定成立前實體上之事由主張該裁定不得為執行名
    義而提起訴訟時，其情形較裁定程序為重，依舉輕明重之法
    理，兼顧抵押人之利益，則抵押人自得依強制執行法第18條
    第2項規定聲請為停止強制執行之裁定(司法院大法官釋字第
    182號解釋參照)。而所謂相當並確實之擔保，係備供債權人
    因停止執行所受損害之賠償，其數額應依標的物停止執行後
    ，債權人未能即時受償或利用該標的物所受之損害額，或其
    因另供擔保強制執行所受之損害額定之，非以標的物之價值
    或其債權額為依據。而其擔保金額之多寡應如何認為相當，
    原屬於法院職權裁量之範圍，如已斟酌債權人因停止執行所
    應受之損害，自非當事人所可任意指摘。
二、相對人於原法院聲請意旨略以：抗告人持原法院98年度司拍
    字第 102號拍賣抵押物裁定，向原法院民事執行處聲請對相
    對人所有坐落臺北縣深坑鄉○○段烏月小段47、48地號土地
    應有部分1/4強制執行，經原法院以98年度司執字第 101869
    號受理，定期於民國99年 7月21日進行拍賣，一旦拍賣完畢
    ，勢必造成無可彌補之損害，相對人現已提起確認抵押債權
    不存在等之訴，爰依強制執行法第18條第 2項規定聲請裁定
    停止該執行程序等語。經查，抗告人於98年11月 9日持上開
    執行名義，聲請對相對人所有上開土地強制執行，嗣相對人
    於99年6月1日向原法院提起確認抵押債權不存在之訴等情，
    有原法院98年度司拍字第102號裁定、99年5月11日北院隆98
    司執木字第 101869號函、99年6月21日北院隆98司執木字第
    101869號通知在卷可稽，並經本院調閱上開執行案卷及原法
    院99年度重訴字第 796號確認抵押債權不存在等事件之起訴
    狀核對無訛，相對人依強制執行法第18條第 2項規定聲請於
    上開訴訟終結確定前，裁定停止上開執行程序，即屬有據。
    又按遲延之債務，以支付金錢為標的者，債權人得請求依法
    定利率計算之遲延利息，民法第233條第1項亦有明文。本件
    抗告人聲請強制執行之債權金額雖為 1,000萬元及自82年12
    月 7日起至清償日按年息5%計算之利息，但其所持之執行名
    義為拍賣抵押物之裁定，設定金額為最高限額 1,000萬元，
    是抗告人得受償債權金額最高為 1,000萬元，而本件原法院
    已查封相對人所有之上開土地，則抗告人因本件停止執行所
    可能受到之損害，應為未能即時變價受償之相當於上開法定
    遲延利息之損失，又相對人提起確認抵押債權不存在之訴，
    訴訟標的金額逾 150萬元，得上訴第三審法院，依各級法院
    辦案期限實施要點第2點、第7點、第8點規定民事審判辦案
    期限第一審為1年4月、第二審為2年、第三審為1年，共須時
     4年4月，原法院依此計算，酌定相對人應提供之擔保為216
    萬元(1千萬元×5% ×4又1/3年=2,166,667元)，尚無違誤。
    抗告意旨以原裁定酌定上開執行程序延宕之期間不當，擔保
    金額過低，應以 1,000萬元為當云云。惟上開民事案件之審
    理期間，為司法院綜合各類型案件之審理情形，所評估客觀
    合理之期間，不失為本件停止執行，所致抗告人遲延受償期
    間之參考，而抗告人復未具體敘明其除上開法定遲延利息外
    ，尚有何損害，空言相對人應提供 1,000萬元之擔保金云云
    ，自無足採。從而，抗告意旨指摘原裁定不當，聲明廢棄，
    非有理由，應予駁回。
三、據上論結，本件抗告為無理由，爰裁定如主文。
中    華    民    國    99    年    8     月    20    日
                    民事第11庭
                        審判長法  官  鄭雅萍
                              法  官  詹文馨
                              法  官  劉坤典
正本係照原本作成。
本裁定除以適用法規顯有錯誤為理由外，不得再抗告。如提起再
抗告，應於收受後10日內委任律師為代理人向本院提出再抗告狀
。並繳納再抗告費新台幣１千元。
中    華    民    國    99    年    8     月    20    日
                              書記官  劉育妃

司法院資訊處製作；財團法人民間司法改革基金會備份。
